臺灣臺北地方法院小額民事判決
　　　　　　　　　　　　　　　　  111年度北小字第4262號
原      告  黃柏軒  

被      告  徐思祺




上列當事人間損害賠償(交通)事件，於中華民國111年10月25日
言詞辯論終結，本院判決如下：
    主    文
被告應給付原告新臺幣壹萬零貳佰伍拾元。
原告其餘之訴駁回。
訴訟費用新臺幣壹仟元由被告負擔。
本判決第一項原告以新臺幣參仟元供擔保後得假執行；被告如以
新臺幣壹萬零貳佰伍拾元為原告預供擔保後，得免為假執行。
    事實及理由
壹、程序方面：
一、按訴狀送達後，原告不得將原訴變更或追加他訴，但請求之
    基礎事實同一、擴張或減縮應受判決事項之聲明者，不在此
    限，民事訴訟法第255條第1項第2款、第3款定有明文。查原
    告起訴請求被告給付新臺幣2萬元，後於訴訟進行中於民國1
    11年10月25日變更訴之聲明（本院卷第103、131頁），所為
    應受判決事項之聲明變更為：被告應給付原告4萬5000元，
    訴訟費用1000元由被告負擔。經核，原告所為擴張應受判決
    事項之聲明，合於前揭法條規定，應予准許，合先敘明。
貳、實體部分：
一、原告起訴主張：原告車AAL-2759（下稱系爭車輛）於民國11
    1年5月30日停放臺北市○○區○○街00號前46號停車格，遭被告
    車7802-DB車（下稱被告車）碰撞導致系爭車輛車損，被告
    幾次同意理賠後又置之不理，請求修復費用車體1萬7140元
    及輪胎7700元，合計約2萬5000元本院卷第113頁估價單是最
    後系爭車輛修復完成之修繕費用，又為了處理本件事故修車
    及出席調解進一步請求6天之上班薪資損失，總共請求金額
    為4萬5000元等語。並聲明：被告應給付原告4萬5000元。
二、被告則以：雖然撞擊系爭車輛之車為被告所有，但是被告車
    7802-DB被偷，系爭車輛車輛遭撞損非被告所為，被告車被
    撞壞也只能報廢，不是被告撞系爭車輛，要求被告賠償不合
    理等語，資為抗辯。並聲明：原告之訴駁回。
三、得心證之理由：
  ㈠原告所稱上情，經本院本院依職權向臺北市政府警察局交通
    警察大隊調閱之道路交通事故初步分析研判表、道路交通事
    故調查報告表、道路交通事故現場圖、道路交通事故補充資
    料表、交通事故談話紀錄表、交通事故照片等資料在卷，談
    話紀錄表載見證人陳見7802-DB車（即被告車）與路邊停車
    碰撞，7802-DB車駕駛未停留而是逕行離開等情（本院卷第2
    1頁）及道路交通事故現場圖記載本件監視器拍攝肇事經過
    （本院卷第17頁），足以證明被告車碰撞停在路邊停車格之
    系爭車輛，應對系爭車輛負擔損害賠償責任。
  ㈡被告抗辯被告車被偷云云，然經本院提示本院卷宗第20頁之
    警方談話紀錄，記載當時被告於警局說是車輛給訴外人蔡為
    國、或是江禮豐等情。可見，被告事發當初並沒有說車輛被
    偷竊。被告在庭又改口稱借車給他之後，他就再也沒有回來
    過，車輛也沒有回來過，是警方告知車輛停在停車場，這個
    人再也沒有出現過，車輛就丟在路邊車輛是被告的，但是絕
    對不是被告撞的等情。參原告提出雙方通訊軟體對話紀錄，
    原告一再請被告處理匯款車輛維修費用，後被告於111年7月
    13日向原告表示，明天中午會把錢匯到，我進加護病房，男
    友又在派出所等情（本院卷第127頁）。綜上，被告不否認
    被告車碰撞系爭車輛向原告承諾匯款，被告與原告屬承擔被
    告車駕駛賠償債務之債務承擔，原告請求被告負擔系爭車輛
    車損修復費用，核屬有據。
  ㈢按不法毀損他人之物者，被害人得請求賠償其物因毀損所減
    少之價額，民法第196條定有明文；又依上開規定請求賠償
    物被毀損所減少之價額，得以修復費用為估定之標準，但以
    必要者為限（例如：修理材料以新品換舊品，應予折舊），
    最高法院77年度第9次民事庭會議決議參照。衡以系爭車輛
    有關零件部分之修復，既以新零件更換被損害之舊零件，則
    在計算損害賠償額時，自應將零件折舊部分予以扣除，依行
    政院所發布之固定資產耐用年數表及固定資產折舊率表，自
    用小客車之耐用年數為5年，依定率遞減法每年應折舊369/1
    000，其最後1年之折舊額，加歷年折舊累計額，其總和不得
    超過該資產成本原額10分之9。原告提出最後蓋有車廠發票
    章之估價單（本院卷第111至113頁），記載系爭車輛後保桿
    烤漆8000元、後方向燈2000元、倒車雷達2000元、輪胎6500
    元、四輪定位1200元等情，核系爭車輛受損情形（本院卷第
    28至33頁），確實屬必要修復項目，則估價單所示後方向燈
    2000元、倒車雷達2000元、輪胎6500元屬零件計1萬500元，
    保桿烤漆8000元、四輪定位1200元屬工資合計9200元，而系
    爭車輛係於102年5月20日領照使用，亦有行車執照在卷（本
    院卷第107頁），則至111年5月30日發生上開車禍事故之日
    為止，系爭車輛已實際使用逾5年，其扣除折舊後之零件費
    用為1050元（計算式：1萬500元×1/10＝1050元），則原告得
    請求之車輛修復費用應為1萬250元（計算式：1050元＋9200
    元＝1萬250元）。
  ㈣至於原告請求因本件事故修車調解6日上班損失薪資乙節，屬
    原告因訴訟進行為保護權益而支出之成本，此乃其為保障其
    自身權利所為之選擇，縱因此而支出一定之勞費，亦難認與
    被告本件行為有直接因果關係存在，是原告此部分請求，不
    得向被告請求，予以駁回。
  ㈤從而，原告請求被告給付原告1萬250元，即屬有據，應予准
    許。超過之部分請求為無理由，應予駁回。
四、本件原告勝訴部分，係就民事訴訟法第436條之8適用小額訴
    訟程序所為被告敗訴之判決，依同法第436 條之20規定，應
    依職權宣告假執行，並依同法第436 條之23準用第436 條第
    2 項，適用同法第392 條第2 項規定，依職權宣告被告如預
    供擔保，得免為假執行。
五、本件事證已臻明確，兩造其餘攻擊防禦方法與判決之結果不
    生影響，爰不一一贅論，併此敘明。
六、訴訟費用負擔之依據：民事訴訟法第79條。本件訴訟費用額
    ，依後附計算書確定如主文所示金額。
中　　華　　民　　國　　111 　年　　11　　月　　10　　日
                      臺北簡易庭  法  官  趙子榮
以上正本證明與原本無異。
如不服本判決，須以違背法令為理由，於判決送達後20日內向本
庭提出上訴狀（應按他造當事人之人數附繕本）；如委任律師提
起上訴者，應一併繳納上訴審裁判費。
中　　華　　民　　國　　111 　年　　11　　月　　10　　日
                                  書記官  陳怡安
計   算   書：
項        目             金   額（新臺幣）    備    註
第一審裁判費             1000元
合        計             1000元

附錄：
一、民事訴訟法第436條之24第2項：
    對於小額程序之第一審裁判上訴或抗告，非以其違背法令為
    理由，不得為之。
二、民事訴訟法第436條之25：
    上訴狀內應記載上訴理由，表明下列各款事項：
    （一）原判決所違背之法令及其具體內容。
    （二）依訴訟資料可認為原判決有違背法令之具體事實。